# Actividad breve: regresión LASSO con `glmnet`

**Nombre:**

**Tiempo:** 15 minutos  
**Modalidad:** individual  
**Entrega:** este notebook ejecutado, con las respuestas escritas en las celdas indicadas.

## Objetivo

Al finalizar esta actividad podrás ajustar una regresión LASSO, elegir el parámetro de penalización mediante validación cruzada e interpretar la selección de variables.

> **Importante:** ejecuta las celdas en orden y reemplaza únicamente los espacios marcados con `_____`.

## Contexto

Trabajaremos con los datos `mtcars`. La variable respuesta es `mpg`, que mide el rendimiento del automóvil en millas por galón. Usaremos las demás variables para explicar o predecir `mpg`.

LASSO agrega una penalización a los coeficientes. A medida que aumenta la penalización, algunos coeficientes pueden quedar exactamente en cero.

```{r}
# Instalar glmnet solo si no está disponible
# if (!requireNamespace("glmnet", quietly = TRUE)) {
#  install.packages("glmnet")
#}

library(glmnet)

data(mtcars)

# Variable respuesta
y <- mtcars$mpg

# glmnet requiere que los predictores estén en una matriz
X <- model.matrix(mpg ~ ., data = mtcars)[, -1]

dim(X)
head(X)
```

## 1. Ajustar el modelo LASSO — 1 punto

En `glmnet`, complete el valor de `alpha` para ajustar LASSO.

**Respuesta 1.** El valor utilizado fue `alpha = 1` porque corresponde a la penalización L1 de Lasso.
```{r}
set.seed(123)

modelo_lasso <- cv.glmnet(
  x = X,
  y = y,
  alpha = 1
)

plot(modelo_lasso)
```
```{r}
set.seed(123)

grilla_lambda <- 10^seq(2, -3, length.out = 100) # lambda grid

modelo2_lasso <- cv.glmnet(
  x            = X,
  y            = y,
  alpha        = 1,            
  lambda       = grilla_lambda, # grid 
  nfolds       = 10,            # 10 folds
  type.measure = "mse"
)

plot(modelo_lasso)

lambda_optimo_grid <- modelo2_lasso$lambda.min
lambda_optimo_grid
```

## 2. Elegir el valor de $\lambda$ — 1 punto

`cv.glmnet()` evalúa distintos valores de $\lambda$ mediante validación cruzada. Extraiga el valor que entrega el menor error promedio.

**Respuesta 2.** El valor obtenido para el óptimo fue $\lambda = 0.8007036$.
```{r}
lambda_optimo <- modelo_lasso$lambda.min
lambda_1se <- modelo_lasso$lambda.1se

lambda_optimo
lambda_1se
```
```{r}
mean((y - predict(modelo_lasso, X, s = "lambda.min"))^2)
mean((y - predict(modelo_lasso, X, s = "lambda.1se"))^2)
mean((y - predict(modelo2_lasso, X, s = "lambda.min"))^2)

```


## 3. Identificar las variables seleccionadas — 2 puntos

Obtenga los coeficientes asociados a `lambda.min`. Luego identifique los predictores cuyo coeficiente es distinto de cero. **No incluya el intercepto en su lista.**

**Respuesta 3.** Las variables seleccionadas fueron 3 de 10: "cyl", "hp", "wt".
```{r}
coeficientes <- as.matrix(
  coef(modelo_lasso, s =lambda_optimo)
)

coeficientes
coeficientes!=0
```

## 4. Interpretar el resultado — 2 puntos

Responda en un máximo de 500 caracteres

**Respuesta 4.** ¿Qué significa que una variable tenga coeficiente igual a cero en el modelo LASSO ajustado?

Significa que el modelo decidió eliminar esta variable del modelo.

---
### Si termina antes (opcional, sin puntaje)

Repita la lista de variables usando `s = "lambda.1se"`. ¿Se seleccionan más o menos variables que con `lambda.min`? Relacione su respuesta con el tamaño de la penalización.

Respuesta 4: Las variables que "se salvan" son las mismas que antes ("cyl", "hp", "wt"), pero sus valores son mayores.
```{r}
coeficientes <- as.matrix(
  coef(modelo_lasso, s =lambda_1se)
)

coeficientes
coeficientes!=0
```
```{r}
coef_min <- as.matrix(coef(modelo_lasso, s = modelo_lasso$lambda.min))
coef_1se <- as.matrix(coef(modelo_lasso, s = modelo_lasso$lambda.1se))

coef_1se / coef_min
```

